臺灣高等法院臺南分院刑事判決　　　　 94年度上訴字第552號
上　訴　人　臺灣臺南地方法院檢察署檢察官
被　　　告　甲○○
上列上訴人因被告違反毒品危害防制條例案件，不服臺灣臺南地
方法院94年度訴字第182號中華民國94年4月28日第一審判決（起
訴案號：臺灣臺南地方法院檢察署94年度毒偵字第26號），及移
送併辦 (94年度毒偵字第773號及第1179號)，提起上訴，本院判
決如下：
    主  文
原判決撤銷。
甲○○連續施用第一級毒品，處有期徒刑玖月；扣案之海洛因貳
包 (含袋重分別為零點參參公克及零點參捌公克)、摻有海洛因
之香菸菸蒂壹支，均沒收銷燬之；斜削之吸管一支沒收。又連續
施用第二級毒品，處有期徒刑陸月。應執行有期徒刑壹年，扣案
之海洛因貳包 (含袋重分別為零點參參公克及零點參捌公克) 、
摻有海洛因之香菸菸蒂壹支，均沒收銷燬之；斜削之吸管一支沒
收。
    事  實
一、甲○○前因施用第一級毒品海洛因及施用第二級毒品安非他
    命案件，經依原審法院九十三年度毒聲字第二七二號裁定，
    送入臺灣臺南戒治所施以強制戒治，至無繼續強制戒治之必
    要，於93年11月9日釋放出所，旋經檢察官為不起訴處分確
    定。詎甲○○不知悔改，復基於概括犯意，自民國93年11月
    21日起至94年5月2日止，連續在臺南縣永康市○○街三一一
    巷六十四號八樓之二住處，以注射針筒施打手掌背部靜脈之
    方式，及將海洛因摻入香菸點火吸食之方式，施用第一級毒
    品海洛因；另以燈泡燃燒吸取氣体之方式，施用第二級毒品
    安非他命。嗣於民國93年11月24日下午三時許，在臺南市○
    ○路與康樂街口，經警盤查，得其同意後採尿送驗而查獲；
    又於民國94年3月18日下午10時51分許，在國道一號北向280
    公里處，為警查獲其持有摻有海洛因之煙蒂一支、海洛因一
    包 (含袋重為零點參參公克)及斜削之吸管一支；再於民國
    94年5月3日零時30分許，在臺南市○○路○段四○一號一樓
    前，為警查獲其持有海洛因一包 (含袋重為零點參捌公克)
    。
二、案經台南市警察局第二分局報請臺灣臺南地方法院檢察署檢
    察官偵查起訴及移請併案審理。
    理  由
一、上開犯罪事實，業經被告甲○○於審理中自白不諱，且被告
    於民國93年11月24日及民國94年5月3日，在台南市警察局第
    二分局，所採尿液檢驗結果確有安非他命與嗎啡類（即海洛
    因在人體內水解還原而成）陽性反應等情，有台南市衛生局
    之尿液檢驗成績書附偵查卷，及長榮大學確認報告附於本院
    案卷可稽。此外，尚有為警查獲其所持有摻有海洛因之煙蒂
    一支、海洛因二包 (含袋重分別為零點參參公克及零點參捌
    公克)及斜削之吸管一支扣案為證，又有法務部調查局鑑定
    通知書二紙、刑案資料查註資料表附卷可佐，事證明確，被
    告施用毒品，犯行明確，應予論罪科刑。
二、查海洛因與安非他命，依其成癮性、濫用性及對社會危害性
    之程度，已為毒品危害防制條例第二條第二項第一款、第二
    款分別列為第一級毒品與第二級毒品。核被告所為，係犯毒
    品危害防制條例第十條第一項施用第一級毒品及同條例第十
    條第二項施用第二級毒品罪。又被告施用時非法持有第一級
    毒品海洛因、第二級毒品安非他命之低度行為，已分別為其
    施用之高度行為所吸收，均不另論罪。被告先後多次施用第
    一級毒品海洛因與安非他命之犯行，時間緊接，方法相同，
    觸犯犯罪構成要件相同之罪名，顯係基於概括犯意反覆實施
    ，為連續犯，均依刑法第五十六條連續犯之規定論以一罪，
    並均依法加重其刑。被告所犯上開二罪間，犯意各別，行為
    互異，應予分論併罰。
三、原審以被告犯行明確，因予論科，原非無據。然原審未及併
    予審究被告自94年3月18日起至94年5月2日止之犯行，尚有
    未洽，檢察官上訴意旨據以指謫，非無理由，自應由本院予
    以撤銷改判。爰審酌被告施用毒品之犯行，在性質上乃屬對
    自我身心健康之自戕行為，尚未嚴重破壞社會秩序、侵害他
    人權益，然其前因施用毒品經送強制戒治之治療處分後，猶
    不思戒絕革除惡習，再為本件犯罪，顯未因前所受之戒治處
    分而記取教訓，及被告犯後坦承犯行等一切情狀，各量處如
    主文所示之刑，並定其應執行之刑。另扣案之海洛因二包(
    含袋重分別為零點參參公克及零點參捌公克)、摻有海洛因
    之香菸菸蒂壹支，均依毒品危害防制條例第十八條第一項前
    段之規定宣告沒收併銷燬之；扣案斜削之吸管一支為被告所
    有且供犯罪之用，己據被告供明，應依刑法第三十八條第一
    項第二款之規定宣告沒收。又被告自93年11月23日起至94年
    5月2日止，施用第一級毒品及第二級毒品之犯行，雖未經公
    訴人提起公訴，惟此部分與公訴人起訴被告施用第一級毒品
    及第二級毒品部分有連續犯關係屬裁判上一罪，本院自應一
    併審判，併此敘明。
四、據上論斷，應依刑事訴訟法第369條第1項前段、第364條、
    第299條第1項前段、毒品危害防制條例第10條、第18條第1
    項前段，刑法第11條前段、第56條、第38條第1項第2款、第
    51條第5款，判決如主文。
本案經檢察官許仲瑩到庭執行職務。
中　　華　　民　　國　　94　　年　　7　　月　　29  　日
                   刑事第四庭    審判長法官  鄭  文  肅
                                       法官  林  勝  木
                                       法官  蔡  美  美
以上正本證明與原本無異。
施用第一級毒品部分，如不服本判決，應於收受本判決後十日內
向本院提出上訴書狀。其未敘述上訴理由者並得於提起上訴後十
日內向本院補提理由書狀（均須按他造當事人之人數附繕本）「
切勿逕送上級法院」。
施用第二級毒品部分不得上訴。
　　　　　　　　　　　 　　　　　　　書記官  周  美  莉
中　　華　　民　　國　　94　　年　　7　　月　　29　日
附錄：本判決論罪科刑法條
毒品危害防制條例第10條
施用第一級毒品者，處 6 月以上 5 年以下有期徒刑。
施用第二級毒品者，處 3 年以下有期徒刑。
